Inventaris van de archieven van de Arrondissementsrechtbank te 's-Gravenhage (1958) 1980-1989 (1996) en het Parket van de Officier van Justitie te 's-Gravenhage 1980-1989
Nationaal Archief, Den Haag
- Arrondissementsrechtbank te ’s-Gravenhage, I
  - Stukken over afzonderlijke onderwerpen m.b.t. de rechtspraak, 2
    - Strafzaken, 2.1
      - Enkelvoudige kamers, 2.1.3
        - Politierechter en kinderrechter, 2.1.3.1
          - Vonnissen in hoger beroep, waarin door de enkelvoudige kamer vonnis is gewezen (de zgn. kantongerechtappèlvonnissen), 1988 - 1989; 1038-1039; 2 pakken
            Sedert de inwerkingtreding op 1 juni 1987 van de Wet van 1 april 1987 (Staatsblad 1987, 162) is het mogelijk dat een enkelvoudige strafkamer van de rechtbank appèl tegen kantongerechtvonnissen behandelt.
            In de registers van rechtsmiddelen van de kantongerechten zijn meer gegevens terug te vinden. (zie voetnoot 24)
            - 1988, 1038
            - 1989, 1039
          - Rollen van zaken, die gediend hebben voor de kinderrechter van de arrondissementsrechtbank (de zgn. archieflijst voor de griffie), 1980 - 1989; 1040-1053; 14 pakken
            Zie voor de dossiers de inv.nrs.: 5 - 380.
            Zie voor (afgewezen en ingetrokken) civiele en strafrechtelijke kinderzaken de inv.nrs. 4040 - 4209.
            - 1980 jan 3 - dec 22, 1040
            - 1981 jan 5 - dec 28, 1041
            - 1982 jan 4 - dec 27, 1042
            - 1983 jan 3 - dec 22, 1043
            - 1984 jan 9 - dec 20, 1044
            - 1985 jan 7 - dec 23, 1045
            - 1986 jan 6 - juni 2, 1046
            - 1986 juli 17 - dec 22, 1047
            - 1987 jan 5 - juni 22, 1048
            - 1987 juli 2 - dec 17, 1049
            - 1988 jan 7 - juni 30, 1050
            - 1988 juli 4 - dec 22, 1051
            - 1989 jan 5 - juni 29, 1052
            - 1989 juli 3 - dec 14, 1053
          - Dossiers van economische misdrijven en overtredingen, welke zijn behandeld op de zitting van de economische politierechter, 1981 - 1989; 1054-1091; 38 pakken
            De dossiers van het jaar 1980 zijn verloren gegaan.
            Zie voor de toegangen de inv.nrs. 1092 - 1123.
            In 1989 is de parketserienummer begonnen met 40001 i.p.v. 35001.
            Voor de strafzaken waren aparte series aangelegd.
            - 1981 parketnrs. 35001 - 37470, 1054
            - 1981 parketnrs. 37471 - 39282, 1055
            - 1982 parketnrs. 35001 - 37395, 1056
            - 1982 parketnrs. 37396 - 38602, 1057
            - 1982 parketnrs. 38603 - 39540, 1058
            - 1983 parketnrs. 35001 - 37344, 1059
            - 1983 parketnrs. 37345 - 39207, 1060
            - 1984 parketnrs. 35001 - 36510, 1061
            - 1984 parketnrs. 36511 - 37690, 1062
            - 1984 parketnrs. 37691 - 39019, 1063
            - 1985 parketnrs. 35001 - 35829, 1064
            - 1985 parketnrs. 35830 - 36544, 1065
            - 1985 parketnrs. 36545 - 37159, 1066
            - 1985 parketnrs. 37160 - 37817, 1067
            - 1985 parketnrs. 37818 - 38559, 1068
            - 1986 parketnrs. 35001 - 35680, 1069
            - 1986 parketnrs. 35681 - 36175, 1070
            - 1986 parketnrs. 36176 - 37160, 1071
            - 1986 parketnrs. 37161 - 37603, 1072
            - 1986 parketnrs. 37604 - 38300, 1073
            - 1986 parketnrs. 38301 - 38929, 1074
            - 1986 parketnrs. 38930 - 39641, 1075
            - 1987 parketnrs. 35001 - 36487, 1076
            - 1987 parketnrs. 36488 - 37500, 1077
            - 1987 parketnrs. 37501 - 37686, 1078
            - 1987 parketnrs. 37687 - 38540, 1079
            - 1987 parketnrs. 38541 - 39252, 1080
            - 1987 parketnrs. 39253 - 40621, 1081
            - 1988 parketnrs. 35001 - 35856, 1082
            - 1988 parketnrs. 35857 - 36813, 1083
            - 1988 parketnrs. 36814 - 37566, 1084
            - 1988 parketnrs. 37567 - 38601, 1085
            - 1989 parketnrs. 40001 - 40513, 1086
            - 1989 parketnrs. 40514 - 41000, 1087
            - 1989 parketnrs. 41001 - 41235, 1088
            - 1989 parketnrs. 41236 - 41798, 1089
            - 1989 parketnrs. 41799 - 42379, 1090
            - 1989 parketnrs. 43380 - 42758, 1091
          - Kaartsystemen van economische misdrijven en overtredingen op alfabet en jaar met vermelding van rolnummer, welke zijn behandeld op de zittingen door de politierechters van de enkelvoudige kamer, 1980 - 1989; 1092-1123; 32 kaartsystemen
            Betreffende de series van natuurlijke personen en rechtspersonen (o.a.firma’s).
            Zie voor de dossiers inv.nrs.1054 - 1091.
            - 1980 A - Vrie (natuurlijke personen), 1092
            - 1980 Vro - Z, 1093
            - 1980 A - R (rechtspersonen), 1093
            - 1980 S - Z, 1094
            - 1981 A - Sc (natuurlijke personen), 1095
            - 1981 Se - Z, 1096
            - 1981 A - Ke (rechtspersonen), 1096
            - 1981 Ki - Z, 1097
            - 1982 A - Pl (natuurlijke personen), 1098
            - 1982 Po - Z, 1099
            - 1982 A - Har (rechtspersonen), 1099
            - 1982 Hav - Wild, 1100
            - 1982 Will - Z, 1101
            - 1983 A - Pal (natuurlijke personen), 1102
            - 1983 Pan - Z, 1103
            - 1983 A - Hak (rechtspersonen), 1103
            - 1983 Ham - Z, 1104
            - 1984 A - Ree (natuurlijke personen), 1105
            - 1984 Reg - Z, 1106
            - 1984 A - Jo (rechtspersonen), 1106
            - 1984 Ju - Z, 1107
            - 1985 A - Voo (natuurlijke personen), 1108
            - 1985 Vos - Z, 1109
            - 1985 A - Scho (rechtspersonen), 1109
            - 1985 Schr - Z, 1110
            - 1986 A - Ma (natuurlijke personen), 1111
            - 1986 Me - Z, 1112
            - 1986 A - Vi (rechtspersonen), 1113
            - 1986 Vl - Z, 1114
            - 1987 A - Kol (natuurlijke personen), 1115
            - 1987 Kom - Ven, 1116
            - 1987 Ver - Z, 1117
            - 1987 A - Kem (rechtspersonen), 1117
            - 1987 Ken - Z, 1118
            - 1988 A - Rh (natuurlijke personen), 1119
            - 1988 Ri - Z, 1120
            - 1988 A - Ne (rechtspersonen), 1120
            - 1988 Ni - Z, 1121
            - 1989 A - Z (natuurlijke personen), 1122
            - 1989 A - Z (rechtspersonen), 1123
    - Burgerlijke zaken (civiele zaken), 2.2
      - Enkel- en Meervoudige kamers, 2.2.1
        - Aangebracht bij dagvaarding en request, 2.2.1.1
          - Alfabetische klappers betreffende verklaring van geen verzet (V.G.V.), hoger beroep (non-appèl) met vermelding van partijen, datum van vonnis of beschikking, procureurs en rol - of requestnummers, 1980 - 1989; 4689-4699; 10 delen en 1 omslag
            Zie voor de dossiers inv.nrs. 1124 - 1573, 1602 - 1636, 1665 - 1704, 1750 - 1789, 1837 - 1880, 3614 - 3764, 3765 - 3768, 3783 - 3768 en 3800 - 3802.
            - 1980 A - Z, 4689
            - 1981 A - Z, 4690
            - 1982 A - Z, 4691
            - 1983 A - Z, 4692
            - 1984 A - Z, 4693
            - 1985 A - Z, 4694
            - 1986 A - Z, 4695
            - 1987 A - Z, 4696; 1 omslag
            - 1988 A - Z, 4697
            - 1989 A - Z, 4698
              Betreft klappers uit de periode jan 2 - juni 15
            - 1989 A - Z, 4699
              Betreft klappers uit de periode juni 16 - dec 29
        - Aangebracht bij dagvaarding, 2.2.1.2
          - Roldossiers van zittingen van de Enkel - Meervoudige kamers, 1980 - 1989; 1124-1929, 4708-4709; 808 pakken
            Geordend op rolnummer.
            In 1985 is de griffie voor de familiezaken (FAZA) en de handelszaken (HAZA). een aparte nummering gaan gebruiken.
            Zie voor de toegangen de nummers 1930 - 2031.
            - 1980 rolnrs. 1 - 70, 1124
            - 1980 rolnrs. 71 - 124, 1125
            - 1980 rolnrs. 125 - 192, 1126
            - 1980 rolnrs. 193 - 287, 1127
            - 1980 rolnrs. 288 - 381, 1128
            - 1980 rolnrs. 382 - 499, 1129
            - 1980 rolnrs. 500 - 566, 1130
            - 1980 rolnrs. 567 - 661, 1131
            - 1980 rolnrs. 662 - 706, 1132
            - 1980 rolnrs. 707 - 779, 1133
            - 1980 rolnrs. 780 - 861, 1134
            - 1980 rolnrs. 862 - 945, 1135
            - 1980 rolnrs. 946 - 1018, 1136
            - 1980 rolnrs. 1019 - 1100, 1137
            - 1980 rolnrs. 1101 - 1199, 1138
            - 1980 rolnrs. 1200 - 1292, 1139
            - 1980 rolnrs. 1293 - 1358, 1140
            - 1980 rolnrs. 1359 - 1437, 1141
            - 1980 rolnrs. 1438 - 1504, 1142
            - 1980 rolnrs. 1505 - 1538, 1143
            - 1980 rolnrs. 1539 - 1667, 1144
            - 1980 rolnrs. 1668 - 1740, 1145
            - 1980 rolnrs. 1741 - 1808, 1146
            - 1980 rolnrs. 1809 - 1895, 1147
            - 1980 rolnrs. 1896 - 1951, 1148
            - 1980 rolnrs. 1952 - 2025, 1149
            - 1980 rolnrs. 2026 - 2092, 1150
            - 1980 rolnrs. 2093 - 2166, 1151
            - 1980 rolnrs. 2167 - 2251, 1152
            - 1980 rolnrs. 2252 - 2360, 1153
            - 1980 rolnrs. 2361 - 2450, 1154
            - 1980 rolnrs. 2451 - 2550, 1155
            - 1980 rolnrs. 2551 - 2606, 1156
            - 1980 rolnrs. 2607 - 2686, 1157
            - 1980 rolnrs. 2687 - 2740, 1158
            - 1980 rolnrs. 2741 - 2809, 1159
            - 1980 rolnrs. 2810 - 2891, 1160
            - 1980 rolnrs. 2892 - 2959, 1161
            - 1980 rolnrs. 2960 - 3035, 1162
            - 1980 rolnrs. 3036 - 3130, 1163
            - 1980 rolnrs. 3131 - 3211, 1164
            - 1980 rolnrs. 3211 - 3320, 1165
            - 1980 rolnrs. 3321 - 3425, 1166
            - 1980 rolnrs. 3426 - 3505, 1167
            - 1980 rolnrs. 3506 - 3575, 1168
            - 1980 rolnrs. 3576 - 3645, 1169
            - 1980 rolnrs. 3646 - 3709, 1170
            - 1980 rolnrs. 3710 - 3790, 1171
            - 1980 rolnrs. 3791 - 3882, 1172
            - 1980 rolnrs. 3882 - 3975, 1173
            - 1980 rolnrs. 3976 - 4050, 1174
            - 1980 rolnrs. 4051 - 4120, 1175
            - 1980 rolnrs. 4121 - 4210, 1176
            - 1980 rolnrs. 4211 - 4285, 1177
            - 1980 rolnrs. 4286 - 4381, 1178
            - 1980 rolnrs. 4382 - 4460, 1179
            - 1980 rolnrs. 4461 - 4535, 1180
            - 1980 rolnrs. 4536 - 4670, 1181
            - 1980 rolnrs. 4671 - 4764, 1182
            - 1980 rolnrs. 4765 - 4840, 1183
            - 1980 rolnrs. 4841 - 4906, 1184
            - 1980 rolnrs. 4907 - 5000, 1185
            - 1980 rolnrs. 5001 - 5057, 1186
            - 1980 rolnrs. 5058 - 5175, 1187
            - 1980 rolnrs. 5176 - 5262, 1188
            - 1980 rolnrs. 5263 - 5400, 1189
            - 1980 rolnrs. 5401 - 5480, 1190
            - 1980 rolnrs. 5481 - 5568, 1191
            - 1980 rolnrs. 5569 - 5653, 1192
            - 1980 rolnrs. 5654 - 5770, 1193
            - 1980 rolnrs. 5771 - 5825, 1194
            - 1980 rolnrs. 5826 - 5900, 1195
            - 1980 rolnrs. 5901 - 5988, 1196
            - 1981 rolnrs. 1 - 107, 1197
            - 1981 rolnrs. 108 - 265, 1198
            - 1981 rolnrs. 266 - 346, 1199
            - 1981 rolnrs. 347 - 459, 1200
            - 1981 rolnrs. 460 - 542, 1201
            - 1981 rolnrs. 543 - 645, 1202
            - 1981 rolnrs. 646 - 753, 1203
            - 1981 rolnrs. 754 - 844, 1204
            - 1981 rolnrs. 845 - 922, 1205
            - 1981 rolnrs. 923 - 1008, 1206
            - 1981 rolnrs. 1009 - 1075, 1207
            - 1981 rolnrs. 1076 - 1277, 1208
            - 1981 rolnrs. 1278 - 1353, 1209
            - 1981 rolnrs. 1354 - 1475, 1210
            - 1981 rolnrs. 1476 - 1538, 1211
            - 1981 rolnrs. 1539 - 1600, 1212
            - 1981 rolnrs. 1601 - 1715, 1213
            - 1981 rolnrs. 1716 - 1835, 1214
            - 1981 rolnrs. 1836 - 1911, 1215
            - 1981 rolnrs. 1912 - 2008, 1216
            - 1981 rolnrs. 2009 - 2128, 1217
            - 1981 rolnrs. 2129 - 2288, 1218
            - 1981 rolnrs. 2289 - 2393, 1219
            - 1981 rolnrs. 2394 - 2514, 1220
            - 1981 rolnrs. 2515 - 2586, 1221
            - 1981 rolnrs. 2587 - 2660, 1222
            - 1981 rolnrs. 2661 - 2725, 1223
            - 1981 rolnrs. 2726 - 2815, 1224
            - 1981 rolnrs. 2816 - 2877, 1225
            - 1981 rolnrs. 2878 - 2952, 1226
            - 1981 rolnrs. 2953 - 3050, 1227
            - 1981 rolnrs. 3051 - 3145, 1228
            - 1981 rolnrs. 3146 - 3240, 1229
            - 1981 rolnrs. 3241 - 3315, 1230
            - 1981 rolnrs. 3316 - 3399, 1231
            - 1981 rolnrs. 3400 - 3555, 1232
            - 1981 rolnrs. 3556 - 3680, 1233
            - 1981 rolnrs. 3681 - 3819, 1234
            - 1981 rolnrs. 3820 - 3970, 1235
            - 1981 rolnrs. 3971 - 4086, 1236
            - 1981 rolnrs. 4087 - 4270, 1237
            - 1981 rolnrs. 4271 - 4331, 1238
            - 1981 rolnrs. 4332 - 4450, 1239
            - 1981 rolnrs. 4451 - 4576, 1240
            - 1981 rolnrs. 4577 - 4700, 1241
            - 1981 rolnrs. 4701 - 4900, 1242
            - 1981 rolnrs. 4901 - 5010, 1243
            - 1981 rolnrs. 5011 - 5164, 1244
            - 1981 rolnrs. 5165 - 5295, 1245
            - 1981 rolnrs. 5296 - 5458, 1246
            - 1981 rolnrs. 5459 - 5606, 1247
            - 1981 rolnrs. 5607 - 5726, 1248
            - 1981 rolnrs. 5727 - 5874, 1249
            - 1981 rolnrs. 5875 - 5941, 1250
            - 1981 rolnrs. 5942 - 6015, 1251
            - 1981 rolnrs. 6016 - 6162, 1252
            - 1981 rolnrs. 6163 - 6275, 1253
            - 1981 rolnrs. 6276 - 6376, 1254
            - 1981 rolnrs. 6377 - 6435, 1255
            - 1982 rolnrs. 1 - 70, 1256
            - 1982 rolnrs. 71 - 164, 1257
            - 1982 rolnrs. 165 - 272, 1258
            - 1982 rolnrs. 273 - 352, 1259
            - 1982 rolnrs. 353 - 437, 1260
            - 1982 rolnrs. 438 - 500, 1261
            - 1982 rolnrs. 501 - 640, 1262
            - 1982 rolnrs. 641 - 740, 1263
            - 1982 rolnrs. 741 - 880, 1264
            - 1982 rolnrs. 881 - 950, 1265
            - 1982 rolnrs. 951 - 1015, 1266
            - 1982 rolnrs. 1016 - 1115, 1267
            - 1982 rolnrs. 1116 - 1205, 1268
            - 1982 rolnrs. 1206 - 1250, 1269
            - 1982 rolnrs. 1251 - 1315, 1270
            - 1982 rolnrs. 1316 - 1400, 1271
            - 1982 rolnrs. 1401 - 1480, 1272
            - 1982 rolnrs. 1481 - 1560, 1273
            - 1982 rolnrs. 1561 - 1695, 1274
            - 1982 rolnrs. 1696 - 1750, 1275
            - 1982 rolnrs. 1751 - 1820, 1276
            - 1982 rolnrs. 1821 - 1893, 1277
            - 1982 rolnrs. 1894 - 2000, 1278
            - 1982 rolnrs. 2001 - 2110, 1279
            - 1982 rolnrs. 2111 - 2210, 1280
            - 1982 rolnrs. 2211 - 2286, 1281
            - 1982 rolnrs. 2287 - 2385, 1282
            - 1982 rolnrs. 2386 - 2470, 1283
            - 1982 rolnrs. 2471 - 2525, 1284
            - 1982 rolnrs. 2526 - 2609, 1285
            - 1982 rolnrs. 2610 - 2665, 1286
            - 1982 rolnrs. 2666 - 2765, 1287
            - 1982 rolnrs. 2766 - 2860, 1288
            - 1982 rolnrs. 2861 - 2922, 1289
            - 1982 rolnrs. 2923 - 3000, 1290
            - 1982 rolnrs. 3001 - 3045, 1291
            - 1982 rolnrs. 3046 - 3156, 1292
            - 1982 rolnrs. 3157 - 3225, 1293
            - 1982 rolnrs. 3226 - 3295, 1294
            - 1982 rolnrs. 3296 - 3375, 1295
            - 1982 rolnrs. 3376 - 3435, 1296
            - 1982 rolnrs. 3436 - 3495, 1297
            - 1982 rolnrs. 3496 - 3572, 1298
            - 1982 rolnrs. 3573 - 3650, 1299
            - 1982 rolnrs. 3651 - 3725, 1300
            - 1982 rolnrs. 3726 - 3775, 1301
            - 1982 rolnrs. 3776 - 3850, 1302
            - 1982 rolnrs. 3851 - 3930, 1303
            - 1982 rolnrs. 3931 - 4030, 1304
            - 1982 rolnrs. 4031 - 4090, 1305
            - 1982 rolnrs. 4091 - 4150, 1306
            - 1982 rolnrs. 4151 - 4245, 1307
            - 1982 rolnrs. 4246 - 4320, 1308
            - 1982 rolnrs. 4321 - 4425, 1309
            - 1982 rolnrs. 4426 - 4515, 1310
            - 1982 rolnrs. 4516 - 4615, 1311
            - 1982 rolnrs. 4616 - 4725, 1312
            - 1982 rolnrs. 4726 - 4820, 1313
            - 1982 rolnrs. 4821 - 4895, 1314
            - 1982 rolnrs. 4896 - 5014, 1315
            - 1982 rolnrs. 5015 - 5074, 1316
            - 1982 rolnrs. 5075 - 5175, 1317
            - 1982 rolnrs. 5176 - 5260, 1318
            - 1982 rolnrs. 5261 - 5330, 1319
            - 1982 rolnrs. 5331 - 5400, 1320
            - 1982 rolnrs. 5401 - 5490, 1321
            - 1982 rolnrs. 5491 - 5580, 1322
            - 1982 rolnrs. 5581 - 5700, 1323
            - 1982 rolnrs. 5701 - 5770, 1324
            - 1982 rolnrs. 5771 - 5860, 1325
            - 1982 rolnrs. 5861 - 5964, 1326
            - 1982 rolnrs. 5965 - 6050, 1327
            - 1982 rolnrs. 6051 - 6125, 1328
            - 1982 rolnrs. 6126 - 6230, 1329
            - 1982 rolnrs. 6231 - 6285, 1330
            - 1982 rolnrs. 6286 - 6350, 1331
            - 1982 rolnrs. 6351 - 6400, 1332
            - 1982 rolnrs. 6401 - 6465, 1333
            - 1982 rolnrs. 6466 - 6529, 1334
            - 1982 rolnrs. 6530 - 6570, 1335
            - 1982 rolnrs. 6571 - 6635, 1336
            - 1982 rolnrs. 6636 - 6670, 1337
            - 1982 rolnrs. 6671 - 6750, 1338
            - 1982 rolnrs. 6751 - 6815, 1339
            - 1982 rolnrs. 6816 - 6875, 1340
            - 1982 rolnrs. 6876 - 6930, 1341
            - 1982 rolnrs. 6931 - 7016, 1342
            - 1983 rolnrs. 1 - 80, 1343
            - 1983 rolnrs. 81 - 140, 1344
            - 1983 rolnrs. 141 - 209, 1345
            - 1983 rolnrs. 210 - 275, 1346
            - 1983 rolnrs. 276 - 340, 1347
            - 1983 rolnrs. 341 - 415, 1348
            - 1983 rolnrs. 416 - 492, 1349
            - 1983 rolnrs. 493 - 560, 1350
            - 1983 rolnrs. 561 - 650, 1351
            - 1983 rolnrs. 651 - 730, 1352
            - 1983 rolnrs. 731 - 795, 1353
            - 1983 rolnrs. 796 - 845, 1354
            - 1983 rolnrs. 846 - 915, 1355
            - 1983 rolnrs. 916 - 980, 1356
            - 1983 rolnrs. 981 - 1080, 1357
            - 1983 rolnrs. 1091 - 1170, 1358
            - 1983 rolnrs. 1171 - 1240, 1359
            - 1983 rolnrs. 1241 - 1300, 1360
            - 1983 rolnrs. 1301 - 1370, 1361
            - 1983 rolnrs. 1371 - 1440, 1362
            - 1983 rolnrs. 1441 - 1490, 1363
            - 1983 rolnrs. 1491 - 1570, 1364
            - 1983 rolnrs. 1571 - 1630, 1365
            - 1983 rolnrs. 1631 - 1699, 1366
            - 1983 rolnrs. 1700 - 1765, 1367
            - 1983 rolnrs. 1766 - 1844, 1368
            - 1983 rolnrs. 1845 - 1885, 1369
            - 1983 rolnrs. 1886 - 1950, 1370
            - 1983 rolnrs. 1951 - 2035, 1371
            - 1983 rolnrs. 2036 - 2089, 1372
            - 1983 rolnrs. 2090 - 2180, 1373
            - 1983 rolnrs. 2181 - 2250, 1374
            - 1983 rolnrs. 2251 - 2339, 1375
            - 1983 rolnrs. 2340 - 2400, 1376
            - 1983 rolnrs. 2401 - 2470, 1377
            - 1983 rolnrs. 2471 - 2520, 1378
            - 1983 rolnrs. 2521 - 2579, 1379
            - 1983 rolnrs. 2580 - 2640, 1380
            - 1983 rolnrs. 2641 - 2714, 1381
            - 1983 rolnrs. 2715 - 2770, 1382
            - 1983 rolnrs. 2771 - 2850, 1383
            - 1983 rolnrs. 2851 - 2905, 1384
            - 1983 rolnrs. 2906 - 2974, 1385
            - 1983 rolnrs. 2975 - 3044, 1386
            - 1983 rolnrs. 3045 - 3100, 1387
            - 1983 rolnrs. 3101 - 3170, 1388
            - 1983 rolnrs. 3171 - 3239, 1389
            - 1983 rolnrs. 3240 - 3302, 1390
            - 1983 rolnrs. 3303 - 3345, 1391
            - 1983 rolnrs. 3346 - 3420, 1392
            - 1983 rolnrs. 3421 - 3505, 1393
            - 1983 rolnrs. 3506 - 3560, 1394
            - 1983 rolnrs. 3561 - 3615, 1395
            - 1983 rolnrs. 3616 - 3679, 1396
            - 1983 rolnrs. 3680 - 3745, 1397
            - 1983 rolnrs. 3746 - 3795, 1398
            - 1983 rolnrs. 3796 - 3875, 1399
            - 1983 rolnrs. 3876 - 3950, 1400
            - 1983 rolnrs. 3951 - 4005, 1401
            - 1983 rolnrs. 4006 - 4064, 1402
            - 1983 rolnrs. 4065 - 4140, 1403
            - 1983 rolnrs. 4141 - 4215, 1404
            - 1983 rolnrs. 4216 - 4274, 1405
            - 1983 rolnrs. 4275 - 4344, 1406
            - 1983 rolnrs. 4345 - 4408, 1407
            - 1983 rolnrs. 4409 - 4459, 1408
            - 1983 rolnrs. 4460 - 4508, 1409
            - 1983 rolnrs. 4509 - 4575, 1410
            - 1983 rolnrs. 4576 - 4650, 1411
            - 1983 rolnrs. 4651 - 4724, 1412
            - 1983 rolnrs. 4725 - 4800, 1413
            - 1983 rolnrs. 4801 - 4869, 1414
            - 1983 rolnrs. 4870 - 4940, 1415
            - 1983 rolnrs. 4941 - 4999, 1416
            - 1983 rolnrs. 5000 - 5089, 1417
            - 1983 rolnrs. 5090 - 5150, 1418
            - 1983 rolnrs. 5151 - 5230, 1419
            - 1983 rolnrs. 5231 - 5294, 1420
            - 1983 rolnrs. 5295 - 5370, 1421
            - 1983 rolnrs. 5371 - 5424, 1422
            - 1983 rolnrs. 5425 - 5500, 1423
            - 1983 rolnrs. 5501 - 5559, 1424
            - 1983 rolnrs. 5560 - 5630, 1425
            - 1983 rolnrs. 5631 - 5704, 1426
            - 1983 rolnrs. 5705 - 5765, 1427
            - 1983 rolnrs. 5766 - 5825, 1428
            - 1983 rolnrs. 5826 - 5890, 1429
            - 1983 rolnrs. 5891 - 5974, 1430
            - 1983 rolnrs. 5975 - 6030, 1431
            - 1983 rolnrs. 6031 - 6099, 1432
            - 1983 rolnrs. 6100 - 6175, 1433
            - 1983 rolnrs. 6176 - 6225, 1434
            - 1983 rolnrs. 6226 - 6300, 1435
            - 1983 rolnrs. 6301 - 6360, 1436
            - 1983 rolnrs. 6361 - 6440, 1437
            - 1983 rolnrs. 6441 - 6515, 1438
            - 1983 rolnrs. 6516 - 6580, 1439
            - 1983 rolnrs. 6581 - 6670, 1440
            - 1983 rolnrs. 6671 - 6704, 1441
            - 1984 rolnrs. 1 - 72, 1442
            - 1984 rolnrs. 73 - 130, 1443
            - 1984 rolnrs. 131 - 189, 1444
            - 1984 rolnrs. 190 - 265, 1445
            - 1984 rolnrs. 266 - 330, 1446
            - 1984 rolnrs. 331 - 399, 1447
            - 1984 rolnrs. 400 - 465, 1448
            - 1984 rolnrs. 466 - 534, 1449
            - 1984 rolnrs. 535 - 595, 1450
            - 1984 rolnrs. 596 - 670, 1451
            - 1984 rolnrs. 671 - 739, 1452
            - 1984 rolnrs. 740 - 800, 1453
            - 1984 rolnrs. 801 - 875, 1454
            - 1984 rolnrs. 876 - 954, 1455
            - 1984 rolnrs. 955 - 1034, 1456
            - 1984 rolnrs. 1035 - 1075, 1457
            - 1984 rolnrs. 1076 - 1140, 1458
            - 1984 rolnrs. 1141 - 1215, 1459
            - 1984 rolnrs. 1216 - 1299, 1460
            - 1984 rolnrs. 1300 - 1360, 1461
            - 1984 rolnrs. 1361 - 1415, 1462
            - 1984 rolnrs. 1416 - 1489, 1463
            - 1984 rolnrs. 1490 - 1565, 1464
            - 1984 rolnrs. 1566 - 1649, 1465
            - 1984 rolnrs. 1650 - 1724, 1466
            - 1984 rolnrs. 1725 - 1792, 1467
            - 1984 rolnrs. 1793 - 1849, 1468
            - 1984 rolnrs. 1850 - 1950, 1469
            - 1984 rolnrs. 1951 - 2030, 1470
            - 1984 rolnrs. 2031 - 2110, 1471
            - 1984 rolnrs. 2111 - 2185, 1472
            - 1984 rolnrs. 2186 - 2271, 1473
            - 1984 rolnrs. 2272 - 2360, 1474
            - 1984 rolnrs. 2361 - 2440, 1475
            - 1984 rolnrs. 2441 - 2525, 1476
            - 1984 rolnrs. 2526 - 2604, 1477
            - 1984 rolnrs. 2605 - 2675, 1478
            - 1984 rolnrs. 2676 - 2775, 1479
            - 1984 rolnrs. 2776 - 2850, 1480
            - 1984 rolnrs. 2851 - 2926, 1481
            - 1984 rolnrs. 2927 - 3030, 1482
            - 1984 rolnrs. 3031 - 3120, 1483
            - 1984 rolnrs. 3121 - 3200, 1484
            - 1984 rolnrs. 3201 - 3286, 1485
            - 1984 rolnrs. 3287 - 3401, 1486
            - 1984 rolnrs. 3402 - 3449, 1487